【裁判字號】    89,交訴,82
【裁判日期】    890602
【裁判案由】    過失致死等
【裁判全文】
臺灣屏東地方法院刑事判決                          八十九年度交訴字第八二號
    公  訴  人  臺灣屏東地方法院檢察署檢察官
    被      告  甲○○
右列被告因過失致死等案件，經檢察官提起公訴（八十九年度偵字第三六八號），本
院判決如左：
    主  文
甲○○服用酒類，不能安全駕駛動力交通工具而駕駛，處拘役伍拾日，如易科罰金，
以參佰元折算壹日；又過失致人於死，處有期徒刑捌月。均緩刑參年，緩刑期內付保
護管束。
    事  實
一、甲○○於民國八十八年十二月二十七日下午九時許，在屏東縣鹽埔鄉住處飲用玉
    山高梁酒後，已達吐氣酒精濃度每公升零點五七毫克，客觀生活經驗上不能安全
    駕駛動力交通工具程度（吐氣酒精濃度每公升零點五五毫克）之情況下，猶無駕
    駛執照騎乘其姐林幼玲所有之車牌號碼ＰＨＳ─七五八號機車一部，後載友人曾
    耀煌，從其住處沿長治鄉○○路由南往北方向直行，欲前往屏東市。嗣於同日下
    午十時二十五分許，駛經該鄉○○○○○路與崑崙路交叉口時，本應注意遵守汽
    機車駕駛人於市區道路行車，時速不得超過四十公里；且行駛時應注意車前狀況
    ，並隨時採取必要之安全措施等規定，而依當時情況並無不能注意之情形，竟疏
    於前揭必要之注意，即以時速約五十公里之速度貿然駛越該交叉路口，適有蔣惠
    清騎乘車牌號碼ＷＥＪ─三六六號機車一部，沿該鄉○○街由東往西方向直行，
    於途經該交叉路口時，亦未注意車前狀況，致兩車於前揭交叉路口相互碰撞，蔣
    惠清因此人車倒地，而受有頭部外傷併顱內出血，及腹腔內出血之傷害，經送屏
    東基督教醫院急救並轉診於高雄長庚醫院後，仍於八十八年十二月二十八日凌晨
    一時三十分許不治死亡。
二、案經臺灣屏東地方法院檢察署檢察官相驗後簽分偵查起訴。
    理  由
一、訊據被告甲○○對於右揭時、地飲酒及發生車禍，並致被害人蔣惠清死亡之事實
    供承不諱，核與證人即蔣惠清之夫乙○○及證人曾耀煌、林幼玲證述之情節相符
    ，並有道路交通事故調查報告表乙分、屏東基督教醫院藥物濃度檢驗單乙紙、車
    禍現場照片十四張及相驗照片十二張在卷可資佐証，且被害人係因本件車禍致頭
    部外傷併顱內出血死亡，業經臺灣屏東地方法院檢察署檢察官督同法醫師相驗明
    確，有相驗屍體證明書、驗斷書、及勘驗筆錄等在卷可憑。
二、按未考領有機車駕駛執照不得駕駛機車，道路交通管理處罰條例第二十一條第一
    項第一款所明定；又在市區道路行車，時速不得超過四十公里及駕駛人應注意車
    前狀況，並隨時採取必要之安全措施，道路交通安全規則第九十三條一項第一款
    後段、第九十四條第三項定有明文。此乃被告應注意遵守並能注意之事項，而被
    告未考領機車駕駛執照，亦為被告於偵審中所自認，被告未考領機車駕駛執照於
    右揭時地駕車，本應注意上揭規定，且依當時情形，又無不能注意之情形，乃竟
    疏於注意，以時速約五十公里速度超速行車，復未警戒車前，採取適當之安全措
    施，致肇事使被害人受創死亡，其有過失，已經明顯。被害人因本件車禍死亡，
    與被告之過失行為間並有相當因果關係，本件罪證已臻明確，被告犯行堪予認定
    。
三、本件被告於服用酒類，已不能安全駕駛動力交通工具之情形下，仍駕駛動力交通
    工具，復另因過失肇事致人於死，核其所為係犯刑法第一百八十五條之三之服用
    酒類，不能安全駕駛動力交通工具而駕駛罪及刑法第二百七十六條第一項之過失
    致人於死罪。兩罪構成要件不同，犯意各別，應分論併罰。又被告無駕駛執照及
    酒醉駕車，因而致人死亡，依道路交通管理處罰條例第八十六條第一項規定，應
    加重其刑二分之一。爰審酌被告一時疏於注意而肇事，犯後態度良好，及事後已
    與被害人家屬達成民事和解，賠償被害人之家屬新台幣二百萬元，有屏東縣長治
    鄉調解委員會調解筆錄影本一份在卷可憑等情狀，酌情量處如主文所示之刑，並
    於宣告拘役部分，諭知易科罰金之折算標準，以資懲儆。又查被告未曾受有期徒
    刑之宣告，此有臺灣屏東地方法院檢察署刑案資料查註紀錄表及台灣高等法院被
    告全國前案紀錄表各一紙在卷可查，其經此次科刑後，當知所警惕，應無再犯之
    虞，本院認所宣告之刑，以暫不執行為適當，因均併宣告緩刑三年，以啟自新。
    惟被告甲○○因服用酒類，不能安全駕駛動力交通工具而駕駛，以致本件車禍之
    發生，本院認被告甲○○有加以追蹤觀護之必要，爰依法宣告緩刑期內併付保護
    管束。
據上論斷，應依刑事訴訟法第二百九十九條第一項前段，道路交通管理處罰條例第八
十六條第一項、刑法第一百八十五條之三、第二百七十六條第一項、第四十一條、第
七十四條第一款、第九十三條第一項，罰金罰鍰提高標準條例第一條前段、第二條，
判決如主文。
本案經檢察官莊啟勝到庭執行職務。
中      華      民      國      八十九      年    六    月      二      日
                                      臺灣屏東地方法院交通法庭
              審判長法  官  潘 正 屏
                                                法  官  蕭 世 昌
                                                法  官  王 以 齊
右正本證明與原本無異。
對於本判決如有不服應於收受送達後十日內向本院提出上訴書狀上訴於台灣高等法院
高雄分院並按他造當事人之人數附具繕本。
                                                書記官  林 天 化
中      華      民      國      八十九      年    六    月      二      日
附錄本判決論罪之法條：
刑法第一百八十五條之三：
服用毒品、麻醉藥品、酒類或其他相類之物，不能安全駕駛動力交通工具而駕駛者，
處一年以下有期徒刑、拘役或三萬元以下罰金。
刑法二百七十六條第一項：
因過失致人於死者，處二年以下有期徒刑、拘役或二千元以下罰金。


司法院資訊處製作；財團法人民間司法改革基金會備份。
